【裁判字號】    89,易,3821
【裁判日期】    891016
【裁判案由】    賭博
【裁判全文】
臺灣高雄地方法院刑事判決                        八十九年度易字第三八二一號
    公訴人  臺灣高雄地方法院檢察署檢察官
    被  告  癸○○
    被  告  子○○
    被  告  庚○○
    被  告  壬○○
    被  告  丙○○
    被  告  乙○○
    被  告  辛○○○
    被  告  戊  ○
    被  告  丁○○
    被  告  己○○
    被  告  甲○○
右列被告等因賭博案件，經檢察官提起公訴（八十九年度偵字第四六七一號），本院
判決如左：
    主  文
癸○○幫助在公眾得出入之場所賭博財物，處罰金壹仟捌佰元，如易服勞役，以參佰
元折算壹日。扣案之天九牌壹付、骰子貳顆及新臺幣壹仟伍佰元，均沒收之。
乙○○、辛○○○、甲○○在公眾得出入之場所賭博財物，均處罰金貳仟壹佰元，如
易服勞役，均以參佰元折算壹日。扣案同前項之天九牌壹付、骰子貳顆及新臺幣壹仟
伍佰元，均沒收之。
子○○、庚○○、壬○○、丙○○、戊○、丁○○、己○○，均無罪。
    事  實
一、癸○○係高雄縣燕巢鄉○○路二一九巷十九號傢俱工廠之負責人，民國八十九年
    二月四日二十二時許，其基於幫助賭博之犯意，提供前開傢俱工廠之公眾得出入
    之場所予乙○○、辛○○○、甲○○及其他不詳姓名之人，由不詳姓名之人擔任
    莊家，以天九牌一付及骰子二顆為賭具，先由乙○○、辛○○○、甲○○等賭客
    自由押注賭博財物，每次押注一百元至數百元不等，再由賭客以手中持牌點數與
    莊家持牌點數比較大小，論輸贏之方式賭博財物。嗣於同日二十二時三十分許，
    為警當場查獲，並扣得當場賭博之器具天九牌一付、骰子二顆，與賭桌上之賭資
    新臺幣（下同）一千五百元。
二、案經高雄縣警察局岡山分局報告臺灣高雄地方法院檢察署檢察官偵查起訴。
    理  由
甲有罪部分︰
一、訊據被告乙○○、辛○○○、甲○○等三人固不否認八十九年二月四日二十二時
    三十分許，在高雄縣燕巢鄉○○路二一九巷十九號傢俱工廠內為警查獲，且當時
    確有人在賭博等情；被告癸○○固不否認高雄縣燕巢鄉○○路二一九巷十九號傢
    俱工廠係其所有，且八十九年二月四日二十二時三十分許確有人在內賭博等情，
    惟被告乙○○、辛○○○、甲○○等三人均矢口否認有何賭博犯行，被告癸○○
    亦矢口否認有何幫助賭博犯行，被告乙○○辯稱：當時看到工廠內有很多人，所
    以才進去看，沒有賭博云云；被告辛○○○辯稱：當時是去找乙○○云云；被告
    甲○○辯稱：只有坐在那邊看而已云云；被告癸○○辯稱：工廠平日即未上鎖，
    任何人均得自由出入云云。經查：本件被告乙○○、辛○○○、甲○○等三人如
    何在公眾得出入之場所賭博財物，又被告癸○○如何提供其經營之傢俱工廠幫助
    前開三被告賭博財物等情，已據高雄縣警察局岡山分局報告詳盡，並有天九牌一
    付、骰子二顆，及賭資一千五百元扣案可資佐證，被告乙○○、辛○○○、甲○○等三人雖以前揭情詞置辯，惟證人高雄縣警察局岡山分局員警陳振東、高雄縣
    警察局鳳山分局員警洪金發，及高雄縣警察局岡山分局鳳雄派出所警員張雄慶，
    既於偵查及本院審理時分別到庭證稱：「抓到的人今天剛好沒來（被告乙○○是
    日未到庭）」、「辛○○○躲到工廠旁的桌子裡，被發現時說要上廁所」、「我
    一進去就看到甲○○，左手拿一疊百元鈔票，坐在牌桌旁的椅子上」、「我能確
    定甲○○有賭」等語（以上分見八十九年三月七日偵訊筆錄、八十九年四月七日
    偵訊筆錄及本院八十九年十月十一日審判筆錄），顯見被告乙○○、辛○○○、
    甲○○等三人應確有參與賭博，否則何以被告辛○○○為警查獲時需躲到桌子裡
    ，又被告甲○○何以在非雜貨店之傢俱工廠內手拿一疊百元鈔票？況被告乙○○
    、辛○○○、甲○○等三人對前開查獲員警之證詞，分別辯稱；「陳振東員警若
    堅持說我賭，我就有賭」、「看到警察來會怕所以才躲到桌下」、「我在桌子旁
    被抓，沒有要做什麼」等語（見本院八十九年九月二十日九日訊問筆錄、前開審
    判筆錄），均無法為對渠三人有利之認定或顯不合常理甚明，故被告乙○○、辛○○○、甲○○三人之賭博犯行應足堪認定。至被告癸○○雖以前揭情詞置辯，
    惟其既於本院訊問時自承：「該工廠是用來組裝我自己製作的家具、鐵櫃等物之
    組裝廠，平常裡面有組裝用的小型機械，及已組裝完畢的鐵櫃，家具、鐵櫃等物
    都是新的」等語（見本院八十九年九月二十九日訊問筆錄），顯見在客觀上被告
    癸○○應不可能不將該工廠大門關閉，否則如何確保工廠內之傢俱、機械等價值
    不菲之物不致遭竊？況高雄縣警察局岡山分局於八十九年七月十二日至查獲現場
    實際勘驗結果，發現工廠大門於夜間確有上鎖，有卷附之該局八十九年七月十二
    日剛警刑字第二一四三五號函與照片二幀可佐，足見被告癸○○前揭辯詞，尚不
    值採信，其確有提供前開處所供他人賭博財物至明。是本件事證明確，被告乙○○、辛○○○、甲○○、癸○○四人之犯行均堪認定，自應由本院依法論科。
二、核被告被告乙○○、辛○○○、甲○○三人所為，係犯刑法第二百六十六條第一
    項前段之在公眾得出入場所賭博財物罪；被告癸○○所為，係犯刑法第三十條
    第二百六十六條第一項前段之幫助在公眾得出入場所賭博財物罪，因其係幫助犯
    ，依刑法第三十條第二項，減輕其刑。爰審酌被告乙○○、辛○○○、甲○○三
    人僅為賭客、被告癸○○則提供場所供人賭博，及四人之犯罪動機、目的、手段
    ，與生活狀況、品行、智識程度，賭博金額不大、所成之危害尚非重大等一切情
    狀，各量處如主文所示之刑，並均諭知易服勞役之折算標準，以示懲儆，至扣案
    之天九牌一付、骰子二顆，係當場賭博之器具，一千五百元係在賭檯之財物，依
    刑法第二百六十六條第二項之規定，併予宣告沒收之。
乙、無罪部分：
一公訴意旨略以︰被告子○○、庚○○、壬○○、丙○○、戊○、丁○○、己○○
    等七人，於八十九年二月四日二十二時許，在高雄縣燕巢鄉○○路二一九巷十九
    號傢俱工廠之公眾得出入場所，以天九牌一付及骰子二顆賭博財物，因認前開七
    人涉有刑法第二百六十六條第一項前段之賭博罪嫌等語。
二按犯罪事實應依證據認定之，無證據不得推定其犯罪事實，又不能證明被告犯罪
    者，應諭知無罪之判決，刑事訴訟法第一百五十四條第三百零一條第一項分別
    定有明文。本件訊據被告子○○、庚○○、壬○○、丙○○、戊○、丁○○、己○○等人固不否認於八十九年二月四日二十二時三十分許，在高雄縣燕巢鄉○○
    路二一九巷十九號傢俱工廠為警查獲等情，惟均堅決否認有何公訴人所指之賭博
    犯行，或辯稱︰在看人賭博，或稱︰至該處找人，或辯解︰在該處聊天等語。經
    查：本件高雄縣燕巢鄉○○路二一九巷十九號傢俱工廠於查獲當時大門並未緊閉
    ，屬公眾得出入場所，且因多人在內聚賭，故在客觀上其他非參與賭博之不特定
    人非不得任意出入，是在前開場所逗留之人，非即可推定有參與賭博行為，因而
    被告子○○、庚○○、壬○○、丙○○、戊○、丁○○、己○○等七人於警察臨
    檢時縱適在該處，苟無其他積極證據證明渠等有參與賭博犯行，在渠等均否認犯
    行之情形下，自難遽認其賭博行為，況當日前往該處取締賭博之警員，即證人陳
    振東、張雄慶亦分別於偵查及審理時結證稱：「我們進去就散開，．．．，無法
    指認誰作莊，．．．，當時我衝進去，裡面一堆人馬上就散了」、「我們警車一
    到，就聽見口哨聲音，我們先從大門衝進去，裡面一群人就散了，有些從側門跑
    了」、「我們進去時，門口沒有人，我們進去時，有聽到裡面的人在吹哨子，之
    後裡面的人就從裡面要跑出來」、「因為後面還有一個門，是否其他的人從後面
    的門跑掉，我不曉得」等語（見八十九年四月七日偵訊筆錄及本院前開審判筆錄
    ），顯見當時場面混亂，根本無從確究何人參與賭博，從而，在本院查無其他積
    極證據足資證明被告子○○、庚○○、壬○○、丙○○、戊○、丁○○、己○○
    等七人，有如公訴意旨所指之參與賭博犯行下，自應為無罪之諭知，以期適法。
三、被告庚○○經合法傳喚無正當理由不到庭，本院認係應諭知無罪之案件，爰不待
    其陳述逕行判決，附此敘明。
據上論斷，應依刑事訴訟法第二百九十九條第一項前段、第三百零一條第一項、第三
百零六條，刑法第二百六十六條第一項前段、第二項第三十條、第四十二條第二項
，罰金罰鍰提高標準條例第一條前段、第二條，判決如主文。
本案經檢察官李宛凌到庭執行職務。
中      華      民      國    八十九    年      十      月     十六     日
                                臺灣高雄地方法院刑事第七庭
                                  法  官    劉傑民
右正本證明與原本無異。
如不服本判決，應於判決送達後十日內，向本院提出上訴狀。
                                  書記官    林豐富
中    華    民    國      八十九      年      十      月      十七      日
附錄本案論罪科刑法條：
刑法第二百六十六條第一項前段、第二項
在公共場所或公眾得出入之場所賭博財物者，處一千元以下罰金。
當場賭博之器具與在賭檯或兌換籌碼處之財物，不問屬於犯人與否，沒收之。


司法院資訊處製作；財團法人民間司法改革基金會備份。
